# @chenyiwei

提问人：aiyaha 时间：2021-05-13 19:38:25
请教陈版:1、公司借的联营企业的款项，账面计入其他应付款，支付的利息计入财务费用，在编制现金流量表时，是将其他应付款中的借款放入筹资活动取得借款收到的现金吗？ 2 、公司借的街道办事处经济合作社的资金，同样账面计入其他应付款，支付的利息计入财务费用-利息支出，在编制现金流量表时，将该笔借款放入筹资活动取得借款收到的现金合理吗？还是放到收到的其他与经营活动有关的现金中。

回答人：chenyiwei
是，此类需支付利息的借款，其本金和利息相关的现金流量均属于筹资活动。

回答人：chenyiwei
是，此类需支付利息的借款，其本金和利息相关的现金流量均属于筹资活动。

提问人：wx_5c10d0780cd3 时间：2021-05-14 16:53:20
请问陈版主，融资租赁产生的利息费用应在利润表中财务费用项下利息费用列报吗？

回答人：chenyiwei
融资租赁的利息费用，如果不满足《企业会计准则第 17 号——借款费用》规定的资本化条件，则也是和其他的费用化利息一样，列入“财务费用——利息支出”。